臺灣新北地方法院刑事判決
111年度審訴字第232號
公  訴  人  臺灣新北地方檢察署檢察官
被      告  李佳龍


上列被告因違反毒品危害防制條例案件，經檢察官提起公訴（11
1年度偵字第507號），被告於本院準備程序中就被訴事實為有罪
之陳述，經告知簡式審判程序之旨，並聽取當事人之意見後，經
本院合議庭裁定由受命法官獨任行簡式審判程序，判決如下：
    主  文
李佳龍持有第二級毒品純質淨重二十公克以上，處有期徒刑拾月
。扣案如附表所示之毒品均沒收銷燬。
    事  實
一、李佳龍明知甲基安非他命為毒品危害防制條例第2條第2項第
    2款所列管之第二級毒品，依法不得持有，竟基於持有第二
    級毒品甲基安非他命純質淨重20公克以上之犯意，於民國11
    0年10月25日至26日間之某時許，在新北市三重區正義北路
    「綠映商旅」1樓，向真實姓名年籍不詳之成年友人，購入
    純質淨重逾20公克之第二級毒品甲基安非他命11包（詳如附
    表所示）而持有之。嗣於同年月27日11時許，為警持本院核
    發之搜索票，在桃園市龜山區忠義路2段663號前實施搜索，
    當場扣得如附表所示之甲基安非他命，而查悉上情。
二、案經臺北市政府警察局南港分局報告暨臺灣新北地方檢察署
    檢察官簽分偵查起訴。
    理  由
一、查本案被告李佳龍所犯係死刑、無期徒刑、最輕本刑為3年
    以上有期徒刑以外之罪，且非高等法院管轄第一審案件，其
    於準備程序中就被訴事實為有罪之陳述，經本院告知簡式審
    判程序之旨，並聽取公訴人、被告之意見後，本院合議庭裁
    定由受命法官獨任進行簡式審判程序審理，則本案證據之調
    查，依刑事訴訟法第273條之2規定，自不受同法第159條第1
    項、第161條之2、第161條之3、第163條之1及第164條至第1
    70條規定之限制，合先敘明。　　
二、上開犯罪事實，業據被告於警詢、偵查、本院準備程序及審
    理時均坦承不諱，而扣案如附表所示之白色晶體經送鑑驗後
    ，檢出第二級毒品甲基安非他命成分，且驗前純質淨重合計
    約111.22公克等情，有本院搜索票、臺北市政府警察局南港
    分局搜索扣押筆錄、扣押物品目錄表、內政部警政署刑事警
    察局110年11月11日刑鑑字第1108020779號鑑定書各1份、現
    場暨扣案物照片共34張等附卷可稽（見偵字卷第47至53頁、
    第79至95頁、第147至148頁），足認被告前揭任意性自白與
    事實相符，堪以採信。本案事證明確，被告犯行洵堪認定，
    應依法論科。
三、論罪科刑
(一)罪名：
    查甲基安非他命為毒品危害防制條例第2條第2項第2款所列
    管之第二級毒品，是核被告所為，係犯毒品危害防制條例第
    11條第4項之持有第二級毒品純質淨重20公克以上罪。
(二)量刑：
    爰審酌被告無視法律之禁止而持有第二級毒品甲基安非他命
    ，數量非微，對於戒絕毒癮危害之公共利益造成潛在危險，
    所為實應嚴予非難；兼衡其素行、持有本案毒品之動機、目
    的、犯罪情節、持有毒品之重量及純度，參以其國中肄業之
    智識程度（見本院卷附被告戶籍資料查詢結果），於本院審
    理時自陳之家庭生活與經濟狀況（見本院簡式審判筆錄第4
    頁），及被告持有毒品之時間尚屬短暫，暨其犯後坦承犯行
    之態度等一切情狀，認檢察官求處有期徒刑1年以上之刑稍
    嫌過重，而量處如主文所示之刑，以資懲儆。
四、沒收部分
(一)扣案如附表所示之物經送鑑驗後，檢出如附表所示之第二級
    毒品甲基安非他命成分乙情，業據認定如前，而如附表所示
    包覆上開毒品之包裝袋，亦沾有毒品殘渣，無論依何種方式
    均難與之析離，均應整體視為查獲之第二級毒品，應依毒品
    危害防制條例第18條第1項前段之規定，諭知沒收銷燬。至
    送鑑耗損之甲基安非他命，既已滅失，自無庸再予宣告沒收
    銷燬，併此敘明。
(二)至本案被告為警查獲之其餘扣案物品，雖均為被告所有之物
    ，然尚無事證可佐與被告本案犯行有關，爰均不於本案中為
    沒收銷燬或沒收之諭知，併此敘明。　　
據上論斷，應依刑事訴訟法第273條之1第1項、第299條第1項前
段，毒品危害防制條例第11條第4項、第18條第1項前段，判決如
主文。
本案經檢察官陳亭君提起公訴，檢察官高智美到庭執行職務。
中　　華　　民　　國　　111 　年　　4 　　月　　20　　日
                  刑事第二十五庭  法  官  白光華　　
以上正本證明與原本無異。
如不服本判決應於收受送達後20日內向本院提出上訴書狀，並應
敘述具體理由；其未敘述上訴理由者於上訴期間屆滿後20日內向
本院補提理由書（均須按他造當事人之人數附繕本）「切勿逕送
上級法院」。
                                  書記官  楊貽婷
中　　華　　民　　國　　111 　年　　4 　　月　　20　　日
附錄本案論罪科刑法條全文：
毒品危害防制條例第11條
持有第一級毒品者，處3 年以下有期徒刑、拘役或新臺幣30萬元
以下罰金。
持有第二級毒品者，處2 年以下有期徒刑、拘役或新臺幣20萬元
以下罰金。
持有第一級毒品純質淨重十公克以上者，處1 年以上7 年以下有
期徒刑，得併科新臺幣1 百萬元以下罰金。
持有第二級毒品純質淨重二十公克以上者，處6 月以上5 年以下
有期徒刑，得併科新臺幣70萬元以下罰金。
持有第三級毒品純質淨重五公克以上者，處2 年以下有期徒刑，
得併科新臺幣20萬元以下罰金。
持有第四級毒品純質淨重五公克以上者，處1 年以下有期徒刑，
得併科新臺幣10萬元以下罰金。
持有專供製造或施用第一級、第二級毒品之器具者，處1 年以下
有期徒刑、拘役或新臺幣10萬元以下罰金。

附表：
編號 扣案物品名稱 數量 毒品成分 驗餘淨重 驗前純質淨重  1 扣押物品目錄表編號3之白色晶體（含包裝袋11只） 11包 第二級毒品 甲基安非他命 142.50公克 111.22公克 (純度約78%）